## Maximiliano Federico Scocozza Meza

Planificación estratégica & Ciencia de Datos

Fecha de nacimiento Oct. 31 1989 Nacionalidades Argentino y Francés

Dirección Soler 4227, CABA, Argentina

Cel. 54 11 15 6759 9457

E-mail Scocozza.Maximiliano@gmail.com Web MaximilianoScocozza.github.io



Diseño, planificación y coordinación de proyectos de innovación organizacional y de producto. Investigación sobre opinión pública, redes de poder y adopción masiva de nuevas tecnologías. Integración de metodologías centradas en el humano y con perspectiva en sistemas. Transformación de datos en insights. Liderazgo de proyectos y desarrollo de soluciones con foco en el impacto en las personas y la sostenibilidad. Fanático de la naturaleza, músico y coder entusiasta.

#Sustainability #SocialInnovation #SmartCities #TechGeek #DataViz #OpenData #DesignThinking

#### **Estudios:**

Universidad Pompeu Fabra – 2020 - Posgrado en Diseño y Evaluación de Políticas Públicas Universidad de Barcelona – 2018 - Máster en Transformación Social e Innovación Universidad Pompeu Fabra – 2017 - Seminario: Big Data & Social Media analysis Universidad del CEMA – 2011 - Licenciatura en Economía

# **Experiencia laboral:**

# Gobierno de la Ciudad de Buenos Aires (www.buenosaires.gob.ar)

Secretaría de Planificación, Evaluación y Coordinación de Gestión

Jefe de Gabinete - Dirección General de Calidad - ago 2019 - actualidad

Coordinación y articulación de las actividades de Evaluación de Impacto, Relevamientos de información con foco en la experiencia de usuario y Análisis y diseño de indicadores de Calidad de servicios.

Gerente de Gestión de la Información - Dirección General de Calidad - mar 2019 - ago 2019

Desarrollo del plan de recopilación de datos, estructuración, exploración y análisis de la información requerida para la construcción de indicadores de Calidad de los Servicios Públicos.

Asesor en inteligencia de datos - Gabinete de la Secretaría - ene 2019 - mar 2019

Asesoramiento en inteligencia de datos y articulación entre múltiples áreas de gobierno a través de facilitación de mesas de trabajo.

Líder de proyecto - Dirección General de Planificación - mar 2018 - ene 2019

Asesor del Director de Planificación Estratégica. Diseño, planificación y coordinación del proceso de co-creación de proyectos transformadores de largo plazo.

### Johnson & Johnson Argentina (www.jnj.com)

Ejecutivo de desarrollo de negocios - B2B canal tradicional - mar 2016 - sep 2016 Coordinador contribuciones y voluntariado - mar 2013 - sep 2016 Asistente de desarrollo de negocios - B2B Supermercados - mar 2015 - feb 2016 Analista de Trade Marketing - junio 2012 a febrero 2015

#### SCA Asia Pacific Head Quarters - China (www.sca.com)

Trainee de Desarrollo de negocios y Estrategia - dic 2010 - mar 2011

Idioma:

**Español** - Nativo **Inglés** - First Certificate **Francés** - Básico Software:

Data Science: R, Python, SQL, SPSS

**Management:** Office, SAP, Power BI, Tableau **Software gráfico:** Photoshop, Premiere